# 支付的公会经费和教育经费在现流表上那个明细体现？那个文件有明确规定吗？

提问人：强了个强 时间：2013-02-17 14:41:21
还有就是现流表与其他表的内部核对关系，比如支付的先关税费的现流表和税费的借方数大体相等等内部关系

回答人：chenyiwei
一般情况下，支付的职工教育经费、工会经费等可列报为“支付给职工以及为职工支付的现金”。